【裁判字號】    90,訴,18
【裁判日期】    900208
【裁判案由】    違反毒品危害防制條例
【裁判全文】
臺灣基隆地方法院刑事判決                              九十年度訴字第一八號
    公  訴  人  臺灣基隆地方法院檢察署檢察官
    被      告  甲○○
右列被告因違反毒品危害防制條例案件，經檢察官提起公訴（八十九年度偵緝字第三
三五號），本院判決如左：
    主  文
甲○○連續轉讓第一級毒品，累犯，處有期徒刑壹年貳月。
    事  實
一、甲○○前因竊盜及違反藥事法等案件，分別經本院判處有期徒刑五月、緩刑二年
    及七月確定，嗣撤銷緩刑暨接續執行經縮短刑期後，於民國（下同）八十四年三
    月十五日執行完畢出監，猶不思悔改，復基於概括之犯意，自八十八年十一月間
    起至八十九年三月十四日止，連續在基隆市大慶大城附近，無償提供第一級毒品
    海洛因予林佑儒、何家鳳施用三次。嗣於八十九年三月十六日十一時許，在台北
    縣板橋市○○街一巷十號頂樓處，為警持搜索票查獲林佑儒、何家鳳二人施用毒
    品情事，而循線得悉上情。
二、案經基隆市警察局報請臺灣基隆地方法院檢察署檢察官偵查起訴。
    理  由
一、訊據被告甲○○矢口否認有何轉讓第一級毒品海洛因予證人林佑儒、何家鳳施用
    犯行，辯稱：僅曾提供第二級毒品安非他命予該二人施用，至於第一級毒品海洛
    因係伊與該二人合資購買云云。然查，右揭事實，業據證人林佑儒、何家鳳迭於
    警訊、偵查時證述：「（問有無施用毒品）有，我是在八十六年八月間有施用海
    洛因毒品」、「（問海洛因最後施用時、地）是於八十九年三月十四日二十二時
    ，在板市○○街一巷十號頂樓房間內施用海洛因」、「（問海洛因來源）是甲○
    ○向我借車的時候拿給我的」、「（問甲○○綽號）他以前叫阿財，現綽號叫小
    寶」（見林佑儒八十九年三月十六日第一次警訊筆錄）、「（問綽號阿寶提供多
    少海洛因予你及你老公）阿寶提供三、四次的毒品海洛因給我們，每次的量只有
    一點點」、「（提示甲○○口卡問是否即為提供毒品海洛因之綽號小寶者）就是
    他，沒有錯」（見何家鳳八十九年三月十六日警訊筆錄）、「（問何家鳳、林佑
    儒有無向甲○○購買毒品）沒有，但甲○○於去年十一月份時，在基隆大慶大城
    有拿海洛因給我吸，最後一次是八十九年三月十四日，共三次，林佑儒三次都有
    在場，他是給我與林佑儒」、「沒有，甲○○於八十八年十一月份時到八十九年
    三月十四日，在基市大慶大城拿海洛因給我與何家鳳」（見八十九年度偵字第一
    七三六號偵查卷第二十頁背面）明確，並經警於八十九年三月十六日在被告甲○
    ○所稱友人謝秋子之上開住處頂樓，扣得證人林佑儒所稱曾見被告甲○○放置查
    獲處之第一級毒品海洛因七包（重五十六．一七公克）、第二級毒品安非他命二
    包（重十四．四一公克）、大麻四包（重六十六．五三公克）、安非他命施用器
    具一組、針筒五支、毒品檢驗純度器一支、鄭振國自白書一本、存款簿十七本等
    物，此有內政部警政署刑事警察局八十九年四月六日刑鑑字第三五一七八號鑑驗
    通知書暨搜索扣押證明筆錄各一件在卷可稽，參之被告甲○○與證人林佑儒係互
    有往來之朋友關係，且與證人林佑儒、何家鳳彼此間並無怨隙，證人二人當無任
    意誣指之理，足徵證人所述應可採信。又證人林佑儒、何家鳳前揭證詞業已綦詳
    ，實無再行傳訊並與被告對質必要。綜上所述，顯見被告上開之辯，委無可採，
    事證明確，犯行洵堪認定。
二、按毒品危害防制條例業於八十六年十月三十日經立法院三讀通過，經總統於八十
    七年五月二十日公布施行，自同年月二十二日起生效，該條例第二條第二項第一
    款已將海洛因列為第一級毒品管制，自不得非法製造、運輸、販賣、轉讓、施用
    或持有，被告甲○○違反此項規定，轉讓海洛因之行為，核係犯同條例第八條第
    一項之轉讓第一級毒品罪。又被告持有海洛因之低度行為，應為其轉讓之高度行
    為所吸收，不另論罪。被告先後多次轉讓毒品海洛因之犯行，時間緊接，所犯為
    構成要件相同之罪名，顯係基於概括犯意為之，為連續犯，以一罪論，並加重其
    刑。查被告甲○○前因竊盜及違反藥事法等案件，分別經本院判處有期徒刑五月
    、緩刑二年及七月確定，嗣撤銷緩刑暨接續執行經縮短刑期後，於八十四年三月
    十五日執行完畢出監等情，有臺灣基隆地方法院檢察署刑案資料查註紀錄表及本
    院被告全國前案紀錄表在卷可憑，其於有期徒刑之執行完畢後，五年以內再犯有
    期徒刑以上之本罪，為累犯，應依法遞加重其刑。爰審酌被告之素行、轉讓毒品
    之次數、所造成戕害他人身心之影響及犯罪後態度等一切情狀，量處如主文所示
    之刑。至為警在台北縣板橋市○○街一巷十號頂樓處查扣之第一級毒品海洛因七
    包（重五十六．一七公克）、第二級毒品安非他命二包（重十四．四一公克）、
    大麻四包（重六十六．五三公克）、安非他命施用器具一組、針筒五支、毒品檢
    驗純度器一支、鄭振國自白書一本、存款簿十七本等物，無法證明係被告基於轉
    讓海洛因而持有，難認屬犯本案所用之物，爰不予宣告沒收，附此敘明。
據上論斷，應依刑事訴訟法第二百九十九條第一項前段，毒品危害防制條例第八條第
一項，刑法第十一條前段、第五十六條、第四十七條，判決如主文。
本案經檢察官黃士元到庭執行職務。
中      華      民      國      九十      年      二      月    八      日
                                臺灣基隆地方法院刑事第三庭
                                    法      官  林  玉  珮
右正本證明與原本無異。
對於本件判決如有不服，應於收受送達後十日內，向本院提出上訴書狀，上訴於臺灣
高等法院，並按他造當事人之人數附具繕本。
                                    書  記  官  陳  俊  德
中      華      民      國      九十      年      二      月    十二    日
附錄論罪法條：
毒品危害防制條例第八條第一項：
轉讓第一級毒品者，處一年以上七年以下有期徒刑，得併科新臺幣一百萬元以下罰金
金。


司法院資訊處製作；財團法人民間司法改革基金會備份。
